sk-SK: Metóda odvzdušnenia bŕzd: Gravitačné odvzdušňovanie; Manuálne (pumpovanie); Odvzdušňovanie so spätným ventilom pre jednu osobu; Pneumatické odvzdušňovanie; Tlakové odvzdušňovanie (elektrické); Tlakové odvzdušňovanie; Vákuové odvzdušňovanie; Iná
nl: Rem ontluchting methode: Ontluchten via zwaartekracht; Handmatig (pomp); Eenpersoonsontluchter met terugslagklep; Pneumatische ontluchter; Drukontluchter (elektrisch); Onder druk ontluchten; Vacuümontluchting; Overig
fi: Jarrujen ilmausmenetelmä: Painovoimailmaus; Manuaalinen (pumppu); Yhden hengen takaiskuventtiili-ilmain; Pneumaattinen ilmain; Tehoilmain (sähköinen); Paineilmaus; Tyhjiöilmaus; Muu
da: Bremseudluftningsmetode: Tyngdekraftsudluftning; Manuel (pumpe); Enpersonsudluftningsventil; Pneumatisk udlufter; Trykudlufter (elektrisk); Trykudluftning; Vakuumudluftning; Andet
tr: Fren havası alma yöntemi: Yerçekimiyle hava alma; Manuel (pompalı); Tek kişilik çek valfli hava alma tapası; Pnömatik hava alma tapası; Elektrikli hava alma tapası; Basınçlı hava alma; Vakumlu hava alma; Diğer
pt-PT: Método de purga de travões: Purga por gravidade; Manual (bomba); Purgador de válvula de retenção individual; Purgador pneumático; Purgador elétrico; Purga por pressão; Purga por vácuo; Outro
zh-TW: 煞車排氣方法: 重力排氣; 手動 (泵吸); 單人單向閥排氣器; 氣動排氣器; 動力排氣器 (電動); 加壓排氣; 真空排氣; 其他
bg-BG: Метод за обезвъздушаване на спирачките: Гравитационно обезвъздушаване; Ръчно (помпа); Обезвъздушител с възвратен клапан за един човек; Пневматичен обезвъздушител; Автоматичен обезвъздушител (електрически); Обезвъздушаване под налягане; Вакуумно обезвъздушаване; Други
th: วิธีการไล่ลมเบรก: ไล่ลมเบรกด้วยแรงโน้มถ่วง; แมนนวล (ปั๊ม); ตัวไล่ลมเช็ควาล์วสำหรับคนเดียว; ตัวไล่ลมแบบใช้ลม; ตัวไล่ลมไฟฟ้า; ไล่ลมเบรกด้วยแรงดัน; ไล่ลมเบรกด้วยสุญญากาศ; อื่นๆ
ro-RO: Metoda de aerisire a frânelor: Aerisire gravitațională; Manual (pompă); Sistem de aerisire cu supapă pentru o persoană; Sistem de aerisire pneumatic; Sistem de aerisire sub presiune (electric); Aerisire sub presiune; Aerisire cu vacuum; Altele
nb: Metode for lufting av bremser: Tyngdekraftslufting; Manuell (pumpe); Enmanns lufteslange med tilbakeslagsventil; Pneumatisk lufter; Kraftlufter (elektrisk); Trykklufting; Vakuumlufting; Annet
zh-CN: 制动排气方式: 重力排气; 手动（泵吸）; 单人止回阀排气; 气动排气; 动力排气（电动）; 加压排气; 真空排气; 其他
cs: Způsob odvzdušnění brzd: Gravitační odvzdušnění; Manuální (pumpování); Odvzdušňovač se zpětným ventilem pro jednu osobu; Pneumatické odvzdušnění; Tlakové odvzdušnění (elektrické); Tlakové odvzdušnění; Podtlakové odvzdušnění; Jiné
ko: 브레이크 에어 제거 방식: 중력 블리딩; 수동(펌프); 1인용 체크 밸브 블리더; 공압식 블리더; 파워 블리더(전동식); 압력 블리딩; 진공 블리딩; 기타
el: Μέθοδος εξαέρωσης φρένων: Εξαέρωση με βαρύτητα; Χειροκίνητη (αντλία); Εξαερωτήρας με βαλβίδα αντεπιστροφής για ένα άτομο; Πνευματικός εξαερωτήρας; Μηχανικός εξαερωτήρας (ηλεκτρικός); Εξαέρωση με πίεση; Εξαέρωση με κενό; Άλλο
it: Metodo di spurgo dei freni: Spurgo a caduta; Manuale (pompa); Spurgo per una persona con valvola di ritegno; Spurgo pneumatico; Spurgo forzato (elettrico); Spurgo a pressione; Spurgo a depressione; Altro
hu: Féklégtelenítési módszer: Gravitációs légtelenítés; Kézi (pumpás); Egyszemélyes visszacsapó szelepes légtelenítő; Pneumatikus légtelenítő; Gépi légtelenítő (elektromos); Túlnyomásos légtelenítés; Vákuumos légtelenítés; Egyéb
de: Methode zur Bremsenentlüftung: Schwerkraftentlüftung; Manuell (pumpen); Ein-Personen-Rückschlagventil-Entlüfter; Pneumatischer Entlüfter; Elektrischer Entlüfter; Druckentlüftung; Vakuumentlüftung; Sonstige
lt-LT: Stabdžių nuorinimo metodas: Gravitacinis nuorinimas; Rankinis (pompa); Vieno asmens atbulinio vožtuvo nuorintojas; Pneumatinis nuorintojas; Elektrinis nuorintojas; Slėginis nuorinimas; Vakuuminis nuorinimas; Kitas
fr: Méthode de purge des freins: Purge par gravité; Manuel (pompe); Purgeur à clapet anti-retour pour une personne; Purgeur pneumatique; Purgeur électrique; Purge sous pression; Purge par aspiration; Autre
en: Brake bleeding method: Gravity bleeding; Manual (pump); One-person check valve bleeder; Pneumatic bleeder; Power bleeder (electric); Pressure bleeding; Vacuum bleeding; Other
hr-HR: Metoda odzračivanja kočnica: Odzračivanje gravitacijom; Ručno (pumpa); Odzračivač s nepovratnim ventilom za jednu osobu; Pneumatski odzračivač; Električni odzračivač pod tlakom; Odzračivanje pod tlakom; Vakuumsko odzračivanje; Ostalo
sl-SI: Metoda odzračevanja zavor: Odzračevanje s pomočjo gravitacije; Ročno (črpalka); Enoosebni odzračevalnik s protipovratnim ventilom; Pnevmatski odzračevalnik; Električni odzračevalnik; Tlačno odzračevanje; Vakumsko odzračevanje; Drugo
ru: Способ прокачки тормозной системы: Прокачка самотеком; Ручная (насосом); Прокачка одним человеком (с обратным клапаном); Пневматическая прокачка; Электрическая прокачка; Прокачка под давлением; Вакуумная прокачка; Другое
es: Método de purga de frenos: Purgado por gravedad; Manual (bomba); Purgador con válvula de retención para una persona; Purgador neumático; Purgador eléctrico; Purgado a presión; Purgado por vacío; Otro
pt-BR: Método de sangria do freio: Sangria por gravidade; Manual (bombeamento); Sangrador de válvula de retenção individual; Sangrador pneumático; Sangrador elétrico; Sangria sob pressão; Sangria a vácuo; Outro
ja: ブレーキ出血方法: 重力式エア抜き; 手動 (ポンプ); ワンマンチェックバルブブリーダー; 空圧式ブリーダー; パワーブリーダー (電動); 圧送式エア抜き; 吸引式エア抜き; その他
vi: Phương pháp xả khí phanh: Xả e bằng trọng lực; Thủ công (bơm); Dụng cụ xả van một chiều cho một người; Dụng cụ xả e bằng khí nén; Dụng cụ xả e tự động (điện); Xả e bằng áp suất; Xả e bằng chân không; Khác
pl: Metoda odpowietrzania hamulców: Odpowietrzanie grawitacyjne; Ręczne (pompowanie); Jednoosobowe z zaworem zwrotnym; Odpowietrznik pneumatyczny; Odpowietrznik ciśnieniowy (elektryczny); Odpowietrzanie ciśnieniowe; Odpowietrzanie podciśnieniowe; Inne
sv: Bromsluftningsmetod: Självluftning; Manuell (pump); Backventilsluftare för en person; Pneumatisk bromsluftare; Elektrisk bromsluftare; Tryckluftning; Vakuumluftning; Övrigt